臺灣高雄地方法院刑事判決　　　　　　99年度審易字第5115號
公　訴　人　臺灣高雄地方法院檢察署檢察官
被　　　告　呂麗清
上列被告因竊盜案件，經檢察官提起公訴（99年度偵字第32770
號），被告就被訴事實為有罪之陳述，經本院告知簡式審判程序
之旨，並聽取被告與公訴人之意見後，本院裁定進行簡式審判程
序，判決如下：
    主  文
呂麗清犯毀越安全設備竊盜罪，累犯，處有期徒刑壹年陸月。
    事 實 及 理 由
一、本件被告呂麗清所犯為死刑、無期徒刑、最輕本刑為3 年以
    上有期徒刑以外之罪，其於審判程序中就被訴事實為有罪之
    陳述，經本院告知簡式審判程序之旨，並聽取當事人意見後
    ，認宜進行簡式審判程序，爰依刑事訴訟法第273 條之1 第
    1 項規定，裁定進行簡式審判程序，合先敘明。又簡式審判
    程序之證據調查，依刑事訴訟法第273 條之2 規定，不受同
    法第159 條第1 項審判外陳述排除之限制，再被告對於卷內
    之各項證據亦不爭執證據能力（本院卷第26頁），故卷內所
    列之各項證據，自得作為證據，先予敘明。
二、本件犯罪事實及證據，除證據部分補充「被告於本院審理時
    之自白」外，餘均引用附件檢察官起訴書所載。
三、按刑法第321條第1項第2款之「門扇」專指門戶而言，而所
    謂「其他安全設備」，指門扇牆垣以外，依通常觀念足認防
    盜之一切設備而言，如門鎖、窗戶、房間門或通往陽臺之門
    亦屬之（最高法院85年度易字第1565號判決意旨參照）。本
    件之犯罪地點設有保全系統，有現場照片2張（參警卷第32
    頁）在卷可參，該保全系統依通常觀念足認具有防盜之功能
    ，自屬安全設備之一種。次按刑法第321條第1項第2款之毀
    越門扇安全設備竊盜罪，關於「毀越」指毀損與踰越而言，
    其中毀損門扇安全設備竊盜罪，乃同法第354 條之毀損罪與
    普通竊盜罪之結合犯。被告上開毀損安全設備，係犯普通竊
    盜罪之加重情形，已結合於所犯加重竊盜之罪質中，自不能
    於論以加重竊盜罪外，更行論以毀損罪（最高法院92年度台
    非字第6 號判決意旨可資參照）。是核被告所為，係犯刑法
    第321 條第1 項第2 款之毀越安全設備竊盜罪。又被告有犯
    罪事實欄所載之犯罪前科及執行情形，有臺灣高等法院被告
    前案紀錄表1 份在卷可查，其於上開有期徒刑執行完畢後5
    年內，故意再犯本件有期徒刑以上之罪，為累犯，應依刑法
    第47條第1 項之規定加重其刑。審酌被告四肢健全，竟不思
    以己力賺取所需，率爾破壞安全設備竊取他人財物，侵害他
    人之財產權，並嚴重影響社會秩序及居住安全，所為不宜輕
    縱，又被告有多次竊盜、搶奪等前科，素行不佳，前因竊盜
    犯罪，經法院判處有期徒刑2 年，並諭令強制工作3 年，甫
    於99年6 月24日執行完畢，有臺灣高等法院被告前案紀錄表
    在卷可參，未幾旋又再犯本件，足見其並未悔改，且其法治
    觀念淡薄，復未能因此心生警惕，故量刑不宜過低，惟念其
    犯後已坦承犯行，態度尚可，及其犯罪動機、目的、手段及
    被害人已取回失竊物等一切情狀，認檢察官求處被告有期徒
    刑1 年6 月等語，尚屬妥適，爰量處如主文所示之刑。
四、據上論斷，應依刑事訴訟法第273條之1第1項、第299條第1
    項前段、第310條之2、第454條第2項，刑法第321條第1項第
    2款、第47條第1項，判決如主文。
五、如不服本判決，應於判決送達後10日內向本院提出上訴狀。
本件案經檢察官王清海到庭執行職務。
中    華    民    國    100    年    1    月    31    日
                  刑事第十庭    法  官  張  震
以上正本證明與原本無異。
如不服本判決應於收受送達後10日內向本院提出上訴書狀，並應
敘述具體理由；如未敘述上訴理由者，應於上訴期間屆滿後20日
內向本院補提理由書（均須按他造當事人之人數附繕本）「切勿
逕送上級法院」。
中    華    民    國    100    年    1    月    31    日
                                書記官  邱家銘
附錄本判決論罪科刑之法條：
中華民國刑法第321條
犯竊盜罪而有左列情形之一者，處6月以上、5年以下有期徒刑：
一、於夜間侵入住宅或有人居住之建築物、船艦或隱匿其內而犯
    之者。
二、毀越門扇、牆垣或其他安全設備而犯之者。
三、攜帶兇器而犯之者。
四、結夥三人以上而犯之者。
五、乘火災、水災或其他災害之際而犯之者。
六、在車站或埠頭而犯之者。
前項之未遂犯罰之。
附件：
臺灣高雄地方法院檢察署檢察官起訴書
                                     99年度偵字第32770號
    被      告  呂麗清  男  38歲（民國○○年○○月○○日生）
                        住澎湖縣馬公市東衛里東衛1號之2
                        國民身分證統一編號：Ｚ000000000號
上列被告因竊盜案件，已經偵查終結，認應該提起公訴，茲將犯
罪事實及證據並所犯法條分敘如下：
        犯罪事實
一、呂麗清前於民國94年間因常業竊盜案件，經臺灣高等法院高
    雄分院以94年度上訴字第738號判處有期徒刑2年確定，於99
    年6月24日執行完畢出監。詎其仍不知悔改，意圖為自己不
    法之所有，於99年10月13日0時25分許，前往高雄市前金區
    ○○○路6號城市光廊餐廳，破壞保全系統，侵入餐廳內，
    竊取江俊賢所有置放在餐廳櫃台內之黑色皮夾1只【（內有
    江俊賢之身分證、健保卡、金融卡4張（臺灣銀行、第一銀
    行、新光銀行、郵局各1張）、信用卡3張（花旗銀行、第一
    銀行、台北富邦銀行】及救護技術員合格證書1張等物，得
    手後，欲離去現場之際，因破壞保全系統時，同時觸動警報
    ，為到場之保全人員會同警方，在高雄市前金區文學館後方
    公園將之警逮獲。
二、案經中興保全股份有限公司之代理人林柏樺、城市光廊股份
    有限公司之代理人黃彬杰訴由高雄市政府警察局新興分局移
    送偵辦。
        證據並所犯法條
一、證據清單及待證事實：
 ┌──┬───────────┬────────────┐
 │編號│證據名稱              │待證事實                │
 ├──┼───────────┼────────────┤
 │ 1  │被告呂麗清於警詢及本署│坦承於上揭時、地徒手破壞│
 │    │偵查中之自白          │裝設於餐廳內之保全系統，│
 │    │                      │竊取被害人江俊賢所有之黑│
 │    │                      │色皮包1只之事實。       │
 ├──┼───────────┼────────────┤
 │ 2  │告訴代理人即中興保全公│證明被告於上揭時、地破壞│
 │    │司保全員林柏樺、城市光│保全設備，侵入餐廳內竊取│
 │    │廊股份有限公司店長黃彬│之事實。                │
 │    │杰於警詢之指訴        │                        │
 ├──┼───────────┼────────────┤
 │ 3  │被害人江俊賢於警詢之指│證明被告竊得之黑色皮夾係│
 │    │訴                    │被害人所有之事實        │
 ├──┼───────────┼────────────┤
 │ 4  │高雄市政府警察局新興分│證明上開全部犯罪事實。  │
 │    │局搜索扣押筆錄、扣押物│                        │
 │    │品目錄表、贓物認領保管│                        │
 │    │單各1份、現場及贓物照 │                        │
 │    │片8張                 │                        │
 └──┴───────────┴────────────┘
二、核被告呂麗清所為，係犯刑法第321條第1項第2款之毀越其
    他安全設備之加重竊盜罪嫌。又被告前曾犯如事實欄所載之
    罪，有本署刑案資料查註紀錄表在卷可稽，於刑執行完畢後
    5年內故意再犯本件有期徒刑以上之罪，為累犯，請依刑法
    第47條第1項之規定加重其刑。至告訴意旨認被告另涉毀損
    罪嫌云云，因刑法第321條第1項第2款毀越其他安全設備之
    竊盜罪加重要件，本質上已包含毀損罪之性質，不另論罪，
    併此敘明。
三、依刑事訴訟法第251條第1項提起公訴。
    此  致
臺灣高雄地方法院
中    華    民    國    99    年    10    月    28    日
                              檢  察  官  范文欽
上正本證明與原本無異
中    華    民    國    99    年    11    月    2     日
                              書  記  官
所犯法條
中華民國刑法第321條
（加重竊盜罪）
犯竊盜罪而有左列情形之一者，處 6 月以上、 5 年以下有期徒
刑：
一、於夜間侵入住宅或有人居住之建築物、船艦或隱匿其內而犯
    之者。
二、毀越門扇、牆垣或其他安全設備而犯之者。
三、攜帶兇器而犯之者。
四、結夥三人以上而犯之者。
五、乘火災、水災或其他災害之際而犯之者。
六、在車站或埠頭而犯之者。
前項之未遂犯罰之。